【裁判字號】    99,訴,313
【裁判日期】    990423
【裁判案由】    違反毒品危害防制條例
【裁判全文】
臺灣彰化地方法院刑事判決               99年度訴字第313號
公  訴  人  臺灣彰化地方法院檢察署檢察官
被      告  甲○○
上列被告因違反毒品危害防制條例案件，經檢察官提起公訴（99
年度毒偵字第121號），本院依簡式審判程序判決如下：
    主    文
甲○○施用第一級毒品，累犯，處有期徒刑壹年。
    犯罪事實
一、甲○○於民國94年間，因施用毒品案件，經本院以94年度毒
    聲字第427 號裁定送觀察、勒戒，認無繼續施用毒品之傾向
    ，於94年7 月22日執行完畢釋放，由臺灣彰化地方法院檢察
    署以94年毒偵字第3012號為不起訴處分確定。於上開觀察、
    勒戒後5 年內，又因施用毒品案件，經臺灣高等法院臺中分
    院以97年度上訴字第427 號判決判處有期徒刑9 月確定；再
    因施用毒品案件，經本院以97年度訴字第1272號判決判處有
    期徒刑7 月確定。上開二罪嗣經定應執行有期徒刑1 年2 月
    確定，已於98年8 月16日縮刑期滿執行完畢。詎其仍不知悔
    改，復基於施用第一級毒品海洛因之犯意，於98年9 月26日
    中午12時許，在其位於彰化縣員林鎮○○里○○路○ 段379
    號住處內，以將第一級毒品海洛因摻水置入注射針筒注射之
    方式，施用第一級毒品海洛因1 次。嗣於98年9 月30日下午
    1 時許在彰化縣田尾鄉溪畔村溪畔巷187 弄5 號前，因形跡
    可疑為警盤查，經警發現其手背有注射針孔痕跡，乃徵得其
    同意採集其尿液送驗，結果確呈嗎啡陽性反應，而查悉上情
    。
二、案經彰化縣警察局員林分局報告臺灣彰化地方法院檢察署檢
    察官偵查起訴。
    理    由
一、本案被告甲○○所犯係死刑、無期徒刑、最輕本刑為3 年以
    上有期徒刑以外之罪，其於準備程序就前揭被訴事實為有罪
    之陳述，經受命法官告知簡式審判程序之旨，並聽取其與公
    訴人之意見後，本院認無不得或不宜改依簡式審判程序進行
    之處，爰依刑事訴訟法第273 條之1 第1 項、第284 條之1
    ，裁定由受命法官獨任進行簡式審判程序，合先敘明。
二、上揭事實，業據被告甲○○迭於第二次警詢、偵查及本院審
    理時坦承不諱，且其於98年9 月30日為警所採取之尿液，經
    送鑑驗結果，確呈嗎啡（按一般施用海洛因者會在其體內代
    謝為嗎啡成分殘留，並經由尿液排出）陽性反應，有彰化縣
    警察局員林分局委託檢驗尿液代號與真實姓名對照表、詮昕
    科技股份有限公司8B160005號濫用藥物尿液檢驗報告各1 紙
    附卷可稽，足徵被告自白與事實相符，堪予採信。而被告前
    因施用毒品案件，經本院以94年度毒聲字第427 號裁定送觀
    察、勒戒後，認無繼續施用毒品之傾向，於94年7 月22日執
    行完畢釋放，有臺灣高等法院被告前案紀錄表在卷足憑，被
    告於上揭觀察、勒戒執行完畢釋放後5 年內，再犯施用毒品
    犯行，亦堪認定。本案事證已臻明確，被告施用第一級毒品
    海洛因犯行堪予認定，應依法論科。
三、核被告所為，係犯毒品危害防制條例第10條第1 項之施用第
    一級毒品罪。其為施用毒品而於施用前持有第一級毒品海洛
    因之低度行為，為施用之高度行為所吸收，不另論罪。查被
    告因施用毒品案件，經臺灣高等法院臺中分院以97年度上訴
    字第427 號判決判處有期徒刑9 月確定；再因施用毒品案件
    ，經本院以97年度訴字第1272號判決判處有期徒刑7 月確定
    。上開二罪嗣經定應執行有期徒刑1 年2 月確定，已於98年
    8 月16日縮刑期滿執行完畢，有臺灣高等法院被告前案紀錄
    表1 份附卷可稽，其受此有期徒刑執行完畢後，5 年內故意
    再犯有期徒刑以上之罪，為累犯，應依刑法第47條第1 項之
    規定，加重其刑。至公訴人起訴書雖認被告係於警方盤查時
    ，即向警方自首本次施用第一級毒品海洛因之犯行，請求本
    院減輕其刑，惟查：本件警方於盤查時，即發現被告手背有
    注射針孔之痕跡，且被告於第一次警詢時，雖同意警方採驗
    其尿液，但並未坦承上揭施用海洛因之犯行，而係其尿液經
    送驗結果確呈嗎啡陽性反應，經警通知其到場進行第二次詢
    問，其始坦承上揭施用海洛因之犯行乙節，有卷附之98年9
    月30日第一次警詢筆錄及98年12月19日第二次警詢筆錄可佐
    ，則被告顯係於職司犯罪偵查之司法警察依尿液檢驗報告發
    覺其明確之犯罪嫌疑後，始承認上揭施用第一級毒品犯行，
    核與自首要件不符，公訴人認被告係自首，容有誤會，是被
    告當無自首得減輕其刑規定之適用，附此敘明。爰審酌被告
    前因施用毒品案件，已三次經法院判刑確定，並二次入監執
    行完畢，最近一次甫於98年8 月17日執行完畢出監，有臺灣
    高等法院被告前案紀錄表1 份附卷可參，竟於出監後僅1 個
    月，即復犯本案犯行，足見其自制能力尚有未足，有接受相
    當期間監禁教化之必要，以促其及早矯正吸毒惡習；惟念及
    被告犯罪之動機、目的係因施用毒品之習性難以戒除，其犯
    罪手段主要係戕害自己之身心，對他人權益之侵害仍屬有限
    及犯罪後坦承犯行之態度等一切情狀，量處如主文所示之刑
    ，以示懲儆。
據上論斷，應依刑事訴訟法第273 條之1 第1 項、第299 條第1
項前段，毒品危害防制條例第10條第1 項，刑法第11條前段、第
47條第1 項，判決如主文。
本案經檢察官王元郁到庭執行職務。
中    華    民    國    99    年    4     月    23    日
                  刑事第四庭    法  官  吳永梁
以上正本證明與原本無異。
如不服本判決應於收受判決後10日內向本院提出上訴書狀，並應
敘述具體理由；其未敘述上訴理由者，應於上訴期間屆滿後20日
內向本院補提理由書(均須按他造當事人之人數附繕本)「切勿逕
送上級法院」。
中    華    民    國    99    年    4     月    23    日
                                書記官  許原嘉
附錄本案論罪科刑法條全文：
毒品危害防制條例第10條
施用第一級毒品者，處6 月以上5 年以下有期徒刑。
施用第二級毒品者，處3 年以下有期徒

司法院資訊處製作；財團法人民間司法改革基金會備份。
